臺灣桃園地方法院宣示判決筆錄　　　　　 93年度訴字第413號
公　訴　人　臺灣桃園地方法院檢察署檢察官
被　　　告　戊○○
選任辯護人　賴彌鼎律師
　　　　　　林仕訪律師
上列被告因偽造文書等案件，於中華民國94年1 月5 日下午5 時
許，在本院第4 法庭宣示判決，出席職員如下：
　　審判長法　官　曾家貽
　　　　　法　官　袁雪華
　　　　　法　官　陳彥宏
　　　　　書記官　翁其良
　　　　　通　譯　徐永傳
法官起立朗讀判決主文、犯罪事實要旨、處罰條文，及告以上訴
限制、期間並提出上訴狀之法院，且諭知記載其內容：
一、主  文：
戊○○幫助意圖為自己不法之所有，以不正方法將不正指令輸入
電腦，製作財產權之得喪、變更紀錄，而取得他人財產，處有期
徒刑貳月，緩刑貳年。扣案之文件陸冊、世華銀行帳戶資料頁
、筆記本陸冊、筆記型電腦壹台（含主機、表據機、印表機、鍵
盤、滑鼠、網路卡各壹具）、行動電話貳具、磁片肆張、筆記本
壹本，均沒收。
二、犯罪事實要旨：
（一）緣戊○○之男友乙○○（由本院另行審結）因熟諳網路銀
      行之控管程序，瞭解一般金融機構以網路或電話語音方式
      設立之「網路銀行」、「電話銀行」等虛擬金融作業系統
      ，在查核使用者身分時，係要求使用者輸入帳戶申請人預
      先設定之系統帳號及登入密碼，如二者相符無誤，使用者
      即被准許登入系統，使用其先前輸入帳號之帳戶，行使如
      查詢餘額、約定或非約定轉帳、轉帳付款等系統功能；一
      般而言，系統帳號即為公司之公司統一編號、個人之身分
      證統一編號或銀行帳號，登入密碼則為帳戶申請人隨意選
      定之一組英文字母或數字，惟帳戶申請人在設定登入密碼
      時，常有因擔心日後遺忘，故選用前揭統一編號之前四碼
      或後四碼數字為登入密碼之情形發生，因認其間有機可乘
      ，竟起意藉此在電腦網路上測試他人之銀行帳戶密碼，以
      此方式轉帳盜領他人存款。惟乙○○因自己已遭金融機構
      拒絕往來，無銀行帳戶可以使用，遂於九十二年八月間某
      日，商請戊○○提供人頭帳戶，供乙○○在透過電腦網路
      ，侵入他人帳戶後，轉帳盜領現金使用。戊○○明知乙○○請其提供帳戶，係作為前揭不法用途，仍基於幫助乙○○犯入侵他人電腦、變更他人電腦之電磁記錄、變更個人
      資料檔案、以不正指令輸入電腦等罪之犯意，同意乙○○
      使用其在臺灣銀行桃園南崁分行開設之00000000
      0000號帳戶。
（二）乙○○得戊○○同意後，遂基於入侵他人電腦、變更他人
      電腦之電磁記錄、變更個人資料檔案、以不正指令輸入電
      腦等罪等概括犯意，連續於附表所示之時間，在桃園縣桃
      園市○○路六三八號「新歐風撞球廣場中山店」（ＩＰ位
      址為６１‧６７‧２２５‧３）及其他不詳地點，利用其
      內之電腦設備及其預備之撥接帳號上網，進入附表各項所
      示之銀行網站，再輸入原為不知情之被害人所有，業遭乙○○破譯之系統帳號及登入密碼，入侵被害人在該銀行之
      帳戶系統中，再將帳戶內如附表所示之金額，轉帳至前揭
      戊○○提供之帳戶，或丁○○所提供，由不知情之丙○○
      、甲○○所申請之人頭帳戶（丁○○由本院另行審結）；
      乙○○並將侵入帳戶原始登錄之自動轉帳通知電子郵件帳
      號電磁紀錄，變更為「７７４４６６‧ＣＯＭ‧ＴＷ」或
      「ａｘ１１２２４４＠ｙａｈｏｏ‧ｃｏｍ‧ｔｗ」，電
      話號碼則更改為「0000000000」或「0000
      0000」，以防止被害人獲悉轉帳情事，發覺有異，而
      致生損害於附表各項所示之被害人及金融機構。嗣乙○○
      向戊○○索取上開帳戶之金融卡，欲提領前揭非法轉帳所
      得時，戊○○發現其存摺、金融卡均已遺失，乃於九十二
      年九月十八日上午，至臺灣銀行南崁分行申請補發存摺及
      金融卡，並將補發之存摺、金融卡交予乙○○，由乙○○
      分次在桃園縣各處之自動提款機，將贓款提領一空。
（三）嗣經被害人富爾特科技股份有限公司發覺有異，報警處理
      ，經警循線於九十二年十月二十日，持搜索票分頭前往戊○○位於桃園縣桃園市○○街四百五十六巷七十一弄三十
      五號三樓之住處、丁○○位於桃園縣桃園市鎮○街五十四
      號七樓之住處搜索，當場在戊○○上開住處扣得乙○○所
      有供犯罪所用之文件六冊、世華銀行帳戶資料三頁、筆記
      本六冊（丁○○處未扣得本案應沒收之物）。再於九十二
      年十一月二十六日晚間九時許，在乙○○位於桃園縣中壢
      市○○路○段一四五號七樓之十二之住處查獲乙○○，當
      場扣得乙○○所有供犯罪所用之筆記型電腦一台（含主機
      、表據機、印表機、滑鼠、鍵盤、網路卡各一具）、行動
      電話二具、磁片四張、筆記本一本，而查獲上情。
（四）案經富爾特科技股份有限公司、瑞士商蘇黎世人壽保險臺
      灣分公司分別訴由內政部警政署刑事警察局及法務部調查
      局台北市調查處移送臺灣桃園地方法院檢察署檢察官偵查
      起訴。
三、處罰條文：刑事訴訟法第二百九十九條第一項前段，電腦處
    理個人資料保護法第三十四條，刑法第三百三十九條之三第
    一項、第三百五十八條、第三百五十九條、第五十五條、第
    三十條第二項、第七十四條第一款、第三十八條第一項第二
    款。
四、協商判決除有刑事訴訟法第四百五十五條之四第一項第一款
    於本訊問程序終結前，被告撤銷協商合意或檢察官撤回協商
    聲請者；第二款被告協商之意思非出於自由意志者；第四款
    被告所犯之罪非第四百五十五條之二第一項所定得以協商判
    決者；第六款被告有其他較重之裁判上一罪之犯罪事實者；
    第七款法院認應諭知免刑或免訴、不受理者情形之一，及違
    反同條第二項「法院應於協商合意範圍內為判決；法院為協
    商判決所科之刑，以宣告緩刑或二年以下有期徒刑、拘役或
    罰金為限」之規定者外，不得上訴。
五、如有前項得上訴之情形者，得自收受判決送達之日起十日內
    ，向本院提出上訴書狀，上訴於第二審法院。
中　　華　　民　　國　　94　　年　　1 　　月　　5 　　日
                  臺灣桃園地方法院刑事第八庭
                           審判長法　官　曾家貽
上正本證明與原本無異
                                 書記官  翁其良
中　　華　　民　　國　　94　　年　　1 　　月　　11　　日
